最高法院刑事判決　　　　　　　　　　　　　　　八十七年度台上字第一四五六號
　　上　訴　人　乙○○
　　　　　　　　甲○○
右上訴人等因違反麻醉藥品管理條例案件，不服台灣高等法院中華民國八十六年十二
月三十一日第二審判決（八十六年度上訴字第三八七○號，起訴案號：台灣桃園地方
法院檢察署八十五年度偵字第一一九三八號），提起上訴，本院判決如左：
    主  文
上訴駁回。
    理  由
一上訴人乙○○部分：
查第三審上訴書狀，應述上訴之理由，其未述者，得於提起上訴後十日內補提理
由書於原審法院，已逾上述期間，而於第三審法院未判決前仍未提出上訴理由書狀者
，第三審法院應以判決駁回之，刑事訴訟法第三百八十二條第一項、第三百九十五條
後段規定甚明。本件上訴人因違反麻醉藥品管理條例案件，不服原審判決，於民國八
十七年二月三日提起上訴，並未述理由，迄今逾期已久，於本院未判決前仍未提出
，依上開規定其上訴自非合法，應予駁回。
二上訴人甲○○部分：
按刑事訴訟法第三百七十七條規定，上訴於第三審法院，非以判決違背法令為理由，
不得為之。是提起第三審上訴，應以原判決違背法令為理由，係屬法定要件。如果上
訴理由狀並未依據卷內訴訟資料，且體指摘原判決不適用何種法則或如何適用不當，
或所指摘原判決違法情事，顯與法律規定得為第三審上訴理由之違法情形，不相適合
時，均應認其上訴為違背法律上之程式，予以駁回。本件上訴人甲○○上訴意旨略稱
：(一)民國八十五年九月十八日，乙○○與綽號「阿盧」至上訴人家中時，適債權人詹
昇發前來討債，乙○○自告奮勇，表示可向其友人借錢紓困，上訴人乃與乙○○駕車
前往其友人處，到達時，僅乙○○下車，上訴人在車上等候，上訴人不知乙○○自其
友人處取得違禁物，在高速公路收費站被警攔下後，乙○○將安非他命塞入上訴人皮
包內而被警查獲。(二)乙○○之供述前後不符，原審未予查明，竟採作判決之基礎，有
理由不備之違法。上訴人被乙○○利用，作為其販賣安非他命之幌子，上訴人直覺上
認乙○○與警方早有默契而供稱係上訴人所為，與經驗法則有違等語。經查原判決綜
合卷內資料，認定上訴人甲○○與乙○○基於犯意聯絡，取得安非他命十九包，除其
中一包供自己吸用後，其餘之十八包（驗餘淨重八‧三○一公克）意圖販賣而非法持
有之，經警查獲等情，因而撤銷第一審論處上訴人共同非法販賣化學合成麻醉藥品罪
刑之判決，改判論處上訴人共同意圖販賣而非法持有化學合成麻醉藥品罪刑，已詳
其所憑之證據及認定之理由，並說明上訴人否認犯罪所辯伊被債權人逼債，在乙○○
建議下，與乙○○駕車外出告貸，竟被乙○○利用，該十八包安非他命係乙○○偷置
於伊之皮包內云云，係推卸刑責之詞，不足採取。就形式上觀察，原判決要無採證認
事違背經驗法則、論理法則或理由不備之違背法令情形，上訴意旨置原判決之明白論
斷於不顧，仍執陳詞，否認犯罪，對原審採證認事之職權行使及已於判決理由內說明
之事項，重複為事實上之爭執，不涉及原判決違背法令之問題，又徒憑己見，漫指原
判決違背經驗法則、理由不備云云，尚不足據以辨認原判決已具備違背法令之形式，
核與前揭得為第三審上訴理由之法定要件不相適合，應認其上訴為違背法律上之程式
，予以駁回。
據上論結，應依刑事訴訟法第三百九十五條，判決如主文。
中      華      民      國    八十七    年      四      月    二十二    日
                              最高法院刑事第四庭
                                  審判長法官  莊  來  成
                                        法官  曾  有  田
                                        法官  呂  潮  澤
                                        法官  謝  俊  雄
                                        法官  林  永  茂
      右正本證明與原本無異
                                              書  記  官
中      華      民      國    八十七    年      四      月    二十四    日
